【裁判字號】    92,簡,745
【裁判日期】    920425
【裁判案由】    毒品危害防制條例
【裁判全文】
臺灣高雄地方法院刑事判決                          九十二年度簡字第七四五號
    聲  請  人  臺灣高雄地方法院檢察署檢察官
    被      告  甲○○
右列被告因違反毒品危害防制條例案件，經檢察官聲請簡易判決處刑（九十二年度毒
偵字第一八四號），本院判決如左：
    主  文
甲○○施用第二級毒品，累犯，處有期徒刑肆月，如易科罰金，以佰元折算壹日。
    事實及理由
一、本件犯罪事實、證據及應適用之法條除均引用檢察官聲請簡易判決處刑書之記載
    外，並補充記載如下：
（一）犯罪事實部分：
  １、甲○○前於民國八十九年間因犯竊盜罪，經本院於八十九年七月十三日以八十
      九年易字第二九九九號判決有期徒刑五月確定，並於同年十二月二十一日羈押
      折抵刑期期滿執行完畢。猶不知悔改。
  ２、甲○○於不起訴處分後，基於施用第二級毒品甲基安非他命之犯意，於九十一
      年五月三日十六時回溯十四小時內之某時（聲請書誤載為五月二日二十時五分
      許），在不詳處所，施用第二級毒品甲基安非他命，嗣於前開時間，甲○○騎
      乘機車行經高雄縣美濃鎮○○里○○街六九號前，為警盤查，甲○○即主動配
      合前往警局採尿送驗，並查悉前情。
（二）證據部分：
  １、訊據被告矢口否認施用毒品甲基安非他命犯行。然查，被告至警局進行採取尿
      液檢體送驗，確呈甲基安非他命陽性反應，有高雄市政府刑事警察局刑事警察
      大隊偵三隊九分隊偵辦毒品案件尿液採證代碼對照表，及高雄市政府衛生局九
      十一年五月十日高衛試煙字第Ｆ—０六五號煙毒尿液檢驗成績書各一份在卷足
      憑。
  ２、據上，被告空言辯稱未施用毒品，顯係卸責之詞，不足採信，此外，並有前開
      不起訴處分書二份、刑案資料查註紀錄表一份在卷足稽。
  ３、據上說明，被告於二次不起訴處分後，再犯本罪，係三犯施用毒品之犯行，洵
      堪認定。
二、 核被告甲○○所為，係犯毒品危害防制條例第十條第二項之罪。被告持有第二
     級毒品之犯行，則為施用之犯行所吸收。而被告前於民國八十九年間因犯竊盜
     罪，經本院於八十九年七月十三日以八十九年易字第二九九九號判決有期徒刑
     五月確定，並於同年十二月二十一日羈押折抵刑期期滿執行完畢，有台灣高等
     法院被告全國前案紀錄表一份在卷可憑，其於有期徒刑執行完畢，於五年以內
     ，再犯本件最重本刑為有期徒刑以上刑之罪，為累犯，依法應加重其刑。爰審
    酌被告素行不佳，且前因施用毒品經二次觀察、勒戒後仍為戒除毒癮，所為對公
    共秩序之影響，犯後否認犯行之態度等一切情狀，量處如主文所示之刑，並諭知
    易科罰金之折算標準，以資儆懲。
三、依刑事訴訟法第四百四十九條第一項、第四百五十四條第二項、毒品危害防制條
    例第十條第二項、刑法第十一條前段、第四十七條、第四十一條第一項，罰金罰
    鍰提高標準條例第二條，逕以簡易判決處如主文所示之刑。
四、如不服本件判決，得自判決送達之日起十日內，向本院提起上訴。
中      華      民      國    九十二    年      四      月    二十五    日
                        臺灣高雄地方法院刑事簡易庭
                            法  官    程克琳
右正本證明與原本無異。
如不服本判決，應於判決送達後十日內，向本院提出上訴狀。
                            書記官    梁瑜玲
中      華      民      國    九十二    年      四      月    二十五    日
【附錄本判決論罪科刑法條】
毒品危害防制條例第十條：
施用第一級毒品者，處六月以上五年以下有期徒刑。
施用第二級毒品者，處三年以下有期徒刑。


司法院資訊處製作；財團法人民間司法改革基金會備份。
